---
title: "mlbstatsR"
output: rmarkdown::html_vignette
vignette: >
  %\VignetteIndexEntry{mlbstatsR}
  %\VignetteEngine{knitr::rmarkdown}
  %\VignetteEncoding{UTF-8}
---

```{r, include = FALSE}
knitr::opts_chunk$set(
  collapse = TRUE,
  comment = "#>"
)
```

```{r setup}
library(mlbstatsR)
```

**mlbstatsR** es un package que tiene como objetivo facilitar las estadisticas, fotos de los jugadores, los logos y los colores de los equipos de la liga profesional de Baseball MLB, para visualizaciones y graficas

## Que contiene el package

El package contiene las siguientes funciones:

-   get_mlb_teams()

-   get_mlb_players()

-   get_png_logos()

-   get_mlb_bateo()

-   get_mlb_pitcheo()

-   mlb_team_stats()

-   get_reference_players_mlb()

-   get_reference_team_mlb()

-   espn_player_stats()

-   espn_team_stats()

-   mlb_player_full()

## Algunos Ejemplos

### get_reference_players_mlb()

Descarga de la página ***baseball-reference*** desde el año **1876** las estadsiticas de los jugadores en ***Batting Pitching*** y ***Fielding***.

En ***Batting*** podemos seleccionar ***standard*****, *advanced, value, probability, ratio, baserunning, pitchesbatting, neutralizedbatting, situational, baserunning, cumulative .*** Como por ejemplo :

***get_reference_players_mlb(1945, "batting", "value")***

```{r echo=FALSE}
library(mlbstatsR)
get_reference_players_mlb(1945,"batting", "value")
```

En ***Pitching*** podemos seleccionar ***advanced, value, probability, ratio, battingagainst, startingpitching, standard, reliefpitching, neutralizedpitching, baserunning o cumulative.*** Como por ejemplo :

***get_reference_players_mlb(1965, "pitching", "ratio")***

```{r echo=FALSE}
library(mlbstatsR)
get_reference_players_mlb(1965,"pitching", "ratio")
```

En ***Fielding*** podemos seleccionar ***appearances, pitcher, catcher, firstbase, secondbase, thirdbase, shortstop, leftfield, centerfield, rightfield, outfield.*** Como por ejemplo :

***get_reference_players_mlb(2002, "fielding", "appearances")***

```{r echo=FALSE}
library(mlbstatsR)
get_reference_players_mlb(2002,"fielding", "appearances")
```

### get_reference_team_mlb()

Descarga de la página ***baseball-reference*** desde el año **1876** las estadisticas de los equipos en ***Batting Pitching*** y ***Fielding***.

En ***Batting*** podemos seleccionar ***standard, advanced, value, probability, ratio, baserunning, pitchesbatting, neutralizedbatting, situational.*** Como por ejemplo :

***get_reference_team_mlb(2021,"batting", "advanced")***

```{r echo=FALSE}
library(mlbstatsR)
get_reference_team_mlb(2021,"batting", "advanced")

```

En ***Pitching*** podemos seleccionar ***standard, batting, value, probability, ratio, battingagainst, startingpitching, reliefpitching, basesituation.*** Como por ejemplo:

***get_reference_team_mlb(1980, "pitching", "battingagainst")***

```{r echo=FALSE}
library(mlbstatsR)
get_reference_team_mlb(1980,"pitching", "battingagainst")

```

En ***Fielding*** podemos seleccionar ***standard, appearances, pitcher, catcher, firstbase, secondbase, thirdbase, shortstop, leftfield, centerfield, rightfield, outfield.*** Ejemplo:

***get_reference_team_mlb(1980, "fielding", "centerfield")***

```{r echo=FALSE}
library(mlbstatsR)
get_reference_team_mlb(1980,"fielding", "centerfield")

```

### espn_player_stats()

Descarga de la pagina de **ESPN** las estadisticas de los jugadores de la **MLB** desde el año 2002. Podemos seleccionar ***Regular*** o ***Playoffs*** y las estadisticas de ***batting, pitching*** y ***fielding.***

#### Regular

***espn_player_stats(2015, "pitching", "regular")***

```{r echo=FALSE}
library(mlbstatsR)
 espn_player_stats(2015, "pitching", "regular")
```

#### Playoffs

***espn_player_stats(2004, "batting", "playoffs")***

```{r echo=FALSE}
library(mlbstatsR)
espn_player_stats(2004, "batting", "playoffs")
```

### espn_team_stats()

Descarga de la pagina de **ESPN** las estadisticas de los equipos de la **MLB** desde el año 2002. Podemos seleccionar ***Regular*** o ***Playoffs*** y las estadisticas de ***batting, pitching*** y ***fielding.***

#### Regular

***espn_team_stats(2021, "fielding", "regular")***

```{r echo=FALSE}
library(mlbstatsR)
 espn_team_stats(2021, "fielding", "regular")
```

#### Playoffs

***espn_team_stats(2011, "fielding", "playoffs")***

```{r echo=FALSE}
library(mlbstatsR)
espn_team_stats(2011, "fielding", "playoffs")
```

Espero que sea util
